【裁判字號】    95,訴,808
【裁判日期】    951130
【裁判案由】    搶奪等
【裁判全文】
臺灣新竹地方法院刑事判決               95年度訴字第808號
公  訴  人  臺灣新竹地方法院檢察署檢察官
被      告  甲○○
上列被告因竊盜等案件，經檢察官提起公訴（九十五年度偵字第
四五七九號）及追加起訴（九十五年度蒞追字第一號），經被告
於本院準備程序中，就被訴事實為有罪之陳述，經告知被告簡式
審判程序之旨，並聽取檢察官、被告之意見後，經本院合議庭裁
定由受命法官進行簡式審判程序，本院判決如下：
    主  文
甲○○犯如附表一編號一至三及如附表二編號一至六所示之罪，
各處如附表一編號一至三及如附表二編號一至六所示之刑；應執
行有期徒刑年拾月，扣案之鑰匙貳支，均沒收之。
    犯罪事實
一、犯罪事實：
（一）甲○○前於民國九十一年間，曾犯連續搶奪及竊盜等罪，
      經臺灣高等法院於九十二年二月二十七日以九十一年度上
      訴字第三五五八號判決分別判處有期徒刑三年十月、五月
      ，定應執行有期徒刑四年，嗣經最高法院於九十二年五月
      八日以九十二年度台上字第二四七○號判決駁回上訴確定
      ，並於九十二年九月二十九日縮短刑期假釋付保護管束出
      監，嗣於九十五年五月二日保護管束期滿未經撤銷視同執
      行完畢。
（二）詎仍不知悔改，因外在債務壓力無力支付，竟分別基於意
      圖為自己不法所有之犯意，分別於附表一編號一至三所示
      之時間、地點，以自備鑰匙竊取該附表一編號一至三所示
      庚○○、丙○○、戊○○所有之重機車，得手後以之作為
      搶奪工具，旋即於附表二編號一至六所示之時間、地點，
      分別騎乘先後所竊得之機車（詳情如附表二所示），頭戴
      全罩式安全帽，以掩人耳目，趁丁○○、乙○○、壬○○
      、辛○○、己○○、癸○○等人行走於路上未及注意之際
      ，搶奪渠等如附表二編號一至六所示之財物後，加速逃逸
      ，所搶得如附表二編號一至六之皮包內之現金，均供己花
      用殆盡，其餘證件及物品則均丟棄在新竹縣湖口鄉德盛村
      往十八鄰之路旁水溝內。嗣於九十五年十月十日下午四時
      許，甲○○騎乘竊得之ＬＥＧ－１５９號重機車於新竹縣
      湖口鄉○○街一巷一號後方為警查獲，始悉上情（如附表
      一編號一至三之機車均分別發還予庚○○、丙○○、戊○○）。
二、案經新竹縣警察局竹北分局報告臺灣新竹地方法院檢察署檢
    察官偵查起訴。
    理    由
一、按除被告所犯為死刑、無期徒刑、最輕本刑為三年以上有期
    徒刑之罪或高等法院管轄第一審案件者外，於前條第一項程
    序進行中，被告先就被訴事實為有罪之陳述時，審判長得告
    知被告簡式審判程序之旨，並聽取當事人、代理人、辯護人
    及輔佐人之意見後，裁定進行簡式審判程序，刑事訴訟法第
    二百七十三條之一第一項定有明文。本件被告甲○○所犯係
    死刑、無期徒刑、最輕本刑為三年以上有期徒刑以外之罪，
    其於準備程序中就被訴事實為有罪之陳述，經告知簡式審判
    程序之旨，並聽取公訴人及被告之意見後，本院合議庭認為
    適宜而裁定由受命法官獨任進行簡式審判程序，合先敘明。
二、認定被告甲○○犯行所憑之各項證據：
（一）被告甲○○於警詢、偵查時之供述及本院訊問、準備、簡
      式審判程序中坦承不諱，其稱：他因積欠債務，為了清償
      貸款，遂於如附表一所示之時間、地點，以自備之機車鑰
      匙竊取如附表一編號一所之被害人即庚○○所有車號ＨＰ
      Ｘ－三七二號白色重型機車，並於如附表二編號一所示之
      時間、地點，並以騎乘上述所竊得之白色重型機車、身穿
      米色長袖外套及黑色長褲、頭戴金色全罩式安全帽之手法
      ，於附表二編號一所示之時間、地點，徒手搶奪如附表二
      編號一所示之被害人即丁○○財物；又於如附表一編號二
      所示之時間、地點，以自備之機車鑰匙徒手竊取如附表一
      所示編號二之被害人即丙○○所有車號ＨＭＩ－五五九號
      紅色重型機車，並以騎乘上述所竊得之紅色重型機車、身
      穿白色短袖上衣及黑色長褲、頭戴金色全罩式安全帽之手
      法，分別於附表二編號二、三所示之時間、地點，徒手搶
      奪被害人即乙○○、壬○○等人財物；又於如附表一編號
      三所示之時間、地點，以自備之機車鑰匙徒手竊取如附表
      一所示編號三之被害人即戊○○所持有車號ＬＥＧ－一五
      九號黑色重型機車，並以騎乘上述所竊得之黑色重型機車
      、身穿米色卡其外套及黑色長褲、頭戴金色全罩式安全帽
      之手法，分別於附表二編號四、五、六所示之時間、地點
      ，徒手搶奪如附表二編號四、五、六所示之被害人即辛○○、己○○、癸○○等人財物後，將上述所搶奪之皮包及
      其內之身分證件、行車執照、手機、提款卡、金融卡、原
      子筆等物品均丟棄在新竹縣湖口鄉○○村○○○鄰○路旁
      水溝內，現金則供己花用等語（見偵查卷第十三至十五、
      六四至六五頁，本院九十五年度聲羈字第二二七號刑事卷
      第三至四頁，本院九十五年度訴字第八○八號刑事卷第十
      四至十七、五二、七○、七八至八○頁）。
（二）被害人庚○○於警詢中之指訴，其稱：他所有之車號ＨＰ
      Ｘ－三七二號重型機車，於九十五年九月二十四日晚間七
      時許，在新竹縣湖口鄉○○路湖口郵局旁遭竊，他於當日
      晚間八時十分許向新竹縣警察局竹北分局湖口分駐所報案
      ，嗣於九十五年九月二十九日上午十時三十分許，在新竹
      縣湖口鄉○○路與民生街口尋獲後已領回等語（見偵查卷
      第十七至十八頁）。
（三）被害人丙○○於警詢中之指訴，其稱：她所有之車號ＨＭ
      Ｉ－五五九號重型機車，於九十五年九月二十八日晚間九
      時三十分許，在新竹縣湖口鄉○○路與民生街口遭竊，她
      於當日晚間九時五十分許向新竹縣警察局竹北分局湖口分
      駐所報案，嗣於九十五年十月十日下午六時三十分許，在
      新竹縣湖口鄉○○街與信義街口尋獲後已領回等語（見偵
      查卷第二一至二二頁）。
（四）被害人戊○○於警詢中之指訴，其稱：他騎乘之車號ＬＥ
      Ｇ－一五九號重型機車，於九十五年十月九日下午五時許
      ，在新竹縣湖口鄉○○路○段達生陸橋下遭竊，他於當日
      向新竹縣警察局竹北分局湖口分駐所報案，嗣於九十五年
      十月十日下午七時零分許尋獲後已領回等語（見偵查卷第
      二七至二八頁）。
（五）被害人丁○○於警詢中之指訴，其稱：她於九十五年九月
      二十四日晚間九時三十分許，在新竹縣湖口鄉○○街二號
      旁，遭一位頭戴全罩式安全帽、身穿米色卡其外套之男子
      搶奪其所有之米白色皮包一個，內有現金三千元、行動電
      話一支、誠泰銀行及新竹國際商業銀行信用卡、郵局金融
      卡、身分證等語（見偵查卷第十九至二○頁）。
（六）被害人乙○○於警詢中之指訴，其稱：她於九十五年十月
      五日下午三時四十分許，在新竹縣新豐鄉○○街九五號對
      面，遭一位頭戴全罩式安全帽、騎乘車號ＨＭＩ－五五九
      號重型機車之男子搶奪其所有之咖啡色皮包一個，內有現
      金二萬一千元、身分證、駕照、健保卡等語（見偵查卷第
      二三至二四頁）。
（七）被害人壬○○於警詢中之指訴，其稱：她於九十五年十月
      九日下午三時三十五分許，在新竹縣湖口鄉○○路仁慈醫
      院旁，遭一位身穿米色上衣、黑色長褲、騎乘深色機車之
      男子搶奪其所有之黑色、邊邊有紅色線條之皮包一個（內
      有現金二千七百四十元、二支原子筆），沿河濱公園旁逃
      逸等語（見偵查卷第二五至二六頁）。
（八）被害人辛○○於警詢中之指訴，其稱：她於九十五年十月
      九日晚間九時二十分許，在新竹縣湖口鄉○○路與民生街
      口前，遭一位頭戴全罩式安全帽、身穿米色卡其外套之男
      子搶奪其所有之黑色皮包一個，內有現金三百元、台新銀
      行、中國信託商業銀行、華南銀行、富邦銀行、中國國際
      商業銀行、慶豐銀行及新竹商業銀行之信用卡、郵局提款
      卡、行照、健保卡各一張等語（見偵查卷第二九至三○頁
      ）。
（九）被害人己○○於警詢中之指訴，其稱：她於九十五年十月
      十日上午六時四十分許，在新竹縣湖口鄉○○街與中正路
      口前，遭一位身穿米色卡其外套、騎乘車號ＬＥＧ－一五
      九號重型機車之男子之男子搶奪其所有之皮包一個，內有
      現金一千元、萬泰銀行及臺灣中小企業銀行提款卡、郵局
      提款卡、身分證、健保卡等物，她於當日上午七時許向新
      竹縣警察局竹北分局湖口分駐所報案等語（見偵查卷第三
      一至三三頁）。
（十）被害人癸○○於警詢中之指訴，其稱：她於九十五年十月
      十日上午九時四十分許，在新竹縣湖口鄉○○路與中和街
      口，遭一位騎乘車號ＬＥＧ－一五九號重型機車之男子之
      男子搶奪其所有之皮夾一個，內有現金四千元、身分證、
      健保卡等物，她於當日上午十時許向新竹縣警察局竹北分
      局湖口分駐所報案等語（見偵查卷第三四至三六頁）。
（十一）扣案之犯罪工具鑰匙二支（保管字號：九十五年度保管
        字第一五○九號，扣押物品清單見偵查卷第七○頁）。
（十二）查獲相關照片二十張（見偵查卷第五三至六二頁）。
（十三）贓物認領保管單（其中車號ＨＭＩ－五五九號重型機車
        業經發還被害人庚○○、車號ＨＭＩ－五五九號重型機
        車業經發還被害人丙○○、車號ＬＥＧ－一五九號重型
        機車業經發還被害人戊○○）三紙（見偵查卷第五○、
        五一、五二頁）。
（十四）新竹縣警察局九十五年十月十日下午五時三十分至六時
        ○分搜索、扣押筆錄及車輛尋獲電腦輸入單（車號ＨＭ
        Ｉ－五五九號重型機車、車號ＨＭＩ－五五九號重型機
        車、車號ＬＥＧ－一五九號重型機車）各一紙（見偵查
        卷第四四至四六、四七、四八、四九頁）。
三、核被告甲○○以自備之鑰匙徒手竊取被害人機車，又以騎乘
    機車強奪被害人財物，係分別犯刑法第三百二十條第一項之
    普通竊盜罪、第三百二十五條第一項之搶奪罪。次第：
（一）按數行為於同時同地或密切接近之時地實施，侵害同一之
      法益，各行為之獨立性極為薄弱，依一般社會健全觀念，
      在時間差距上，難以強行分開，在刑法評價上，以視為數
      個舉動之接續施行，合為包括之一行為予以評價，較為合
      理，方屬接續犯之範疇，最高法院八十六年臺上字第三二
      九五號判例意旨可資參照。足見「接續犯」之成立係以時
      、空密接性為前提要件，即透過對於同一法益之同種類侵
      害行為繼續不間斷之實行，業已稀釋個別行為之獨立性，
      致使刑法評價時將之視為單一、整體之犯罪行為，以符合
      社會一般人對於行為概念之認知，並與行為人之犯罪目的
      相互結合。惟查被告甲○○先後如附表一編號一至三所示
      之三次竊盜犯行及如附表二編號一至六所示之六次搶奪犯
      行，均相隔數日且係在不同地點、不同人所有之財物，是
      此三次竊盜行為及六次搶奪行為均具有相當之獨立性，在
      社會評價上得將之分別評斷為數行為，自與接續犯之一行
      為要件有間，是以本件被告所犯三次竊盜及六次搶奪之犯
      行，均應予以分論併罰。
（二）被告甲○○前曾於九十一年間，因犯竊盜、搶奪等案件，
      經臺灣高等法院於九十二年二月二十七日以九十一年度上
      訴字第三五五八號判決分別判處有期徒刑五月、三年十月
      ，經定應執行有期徒刑四年，嗣經最高法院於九十二年五
      月八日以九十二年度臺上字第二四七○號判決上訴駁回確
      定，於九十四年九月二十九日縮短刑期假釋付保護管束出
      監，嗣於九十五年五月二日保護管束期滿未經撤銷假釋，
      視同執行完畢等情，有臺灣高等法院被告前案紀錄表、臺
      灣新竹地方法院檢察署刑案資料查註紀錄表各一份在卷可
      稽，其前受有期徒刑執行完畢，於五年以內故意再犯本件
      最重本刑為有期徒刑以上之罪，為累犯，應依刑法第四十
      七條第一項之規定加重其刑。
（三）公訴人就被告本件所涉竊盜及搶奪犯行分別具體求刑有期
      徒刑一年、有期徒刑三年，合併應執行有期徒刑三年十月
      ，本院審酌被告甲○○年輕力壯，不思以己力獲取財物，
      竟為貪圖一己之私，分別竊取及搶奪如附表所示之被害人
      財物，危害社會治安程度難謂非鉅，及被告犯後自始坦承
      全部犯行態度尚稱良好等一切情狀，認檢察官前開具體求
      刑尚屬妥適，分別量處如附表一編號一至三、附表二編號
      一至六所示之刑，並於主文定其應執行之刑。至公訴人另
      請求依竊盜犯、贓物犯保安處分條例第三條第一項第一款
      規定，宣告被告於刑之執行前，令入勞動場所強制工作；
      經本院審酌被告本件犯罪之情節，固屢犯竊盜及搶奪犯行
      ，對社會治安造成莫大危害，惟據被告自承原本係擔任送
      貨工作，但因貸款太多，難以支應，故而犯下本案竊盜及
      搶奪罪，所為竊取豪奪他人財物之行為至不可取，然堪認
      被告本身並非游手好閒無所事事之人，而其所為違法亂紀
      之舉措，業經本院分別判處如主文所示之重刑，應已足收
      懲警之效，是本件尚無宣告於刑之執行前，令被告入勞動
      場所強制工作之必要，併予敘明。
四、末查，扣案之犯罪工具鑰匙二支，為被告甲○○所有，且供
    犯罪所用之物，業據甲○○於警詢、偵訊中及本院訊問時供
    承明確（見偵查卷第十三、六四頁，本院九十五年度訴字第
    八○八號刑事卷第十五頁），均爰依刑法第三十八條第一項
    第二款之規定，為沒收之諭知。
據上論斷，應依刑事訴訟法第二百七十三條之一第一項、第二百
九十九條第一項前段，刑法第三百二十條第一項、第三百二十五
條第一項、第四十七條、第五十一條第五款、第三十八條第一項
第二款，判決如主文。
本案經檢察官林奕到庭執行職務。
中    華    民    國    95    年    11    月    30    日
            臺灣新竹地方法院刑事第四庭
                                法  官  劉兆菊
以上正本證明與原本無異。
如不服本判決，應於判決送達後10日內向本院提出上訴狀（應附
繕本），上訴於臺灣高等法院。
中    華    民    國    95    年    11    月    30    日
                                書記官  龔紀亞
附錄本案論罪科刑法條全文：
中華民國刑法第三百二十條第一項
意圖為自己或第三人不法之所有，而竊取他人之動產者，為竊盜
罪，處五年以下有期徒刑、拘役或五百元以下罰金。
中華民國刑法第三百二十五條第一項
意圖為自己或第三人不法之所有，而搶奪他人之動產者，處六月
以上五年以下有期徒刑。
附表一：
┌─┬────┬──────┬────────┬────────┬─────┐
│編│犯罪時間│  犯罪地點  │    行竊方式    │    所得財物    │主文罪名及│
│號│        │            │                │                │宣告刑（所│
│  │        │            │                │                │犯法條）  │
├─┼────┼──────┼────────┼────────┼─────┤
│１│95年9 月│新竹縣湖口鄉│持扣案之自備鑰匙│庚○○所有之車號│竊盜，累犯│
│  │24日下午│忠孝郵局旁  │二支啟動庚○○所│HPX-372號重型機 │處有期徒刑│
│  │7時許   │            │有之車號HPX-372 │車（業已發還予辜│肆月。（刑│
│  │        │            │號重型機車行竊。│志欣）          │法第三百二│
│  │        │            │                │                │十條第一項│
│  │        │            │                │                │），扣案之│
│  │        │            │                │                │鑰匙貳支，│
│  │        │            │                │                │均沒收。  │
│  │        │            │                │                │          │
├─┼────┼──────┼────────┼────────┼─────┤
│２│95年9 月│新竹縣湖口鄉│持扣案之自備鑰匙│丙○○所有之車號│竊盜，累犯│
│  │28日下午│忠孝路與民生│二支啟動丙○○所│HMI-559 號重型機│處有期徒刑│
│  │9 時30分│街口        │有之車號HMI-559 │車（業已發還予李│肆月。（刑│
│  │許      │            │號重型機車行竊。│瑞珠）          │法第三百二│
│  │        │            │                │                │十條第一項│
│  │        │            │                │                │），扣案之│
│  │        │            │                │                │鑰匙貳支，│
│  │        │            │                │                │均沒收。  │
├─┼────┼──────┼────────┼────────┼─────┤
│３│95年10月│新竹縣湖口鄉│持扣案之自備鑰匙│戊○○所有之車號│竊盜，累犯│
│  │9日下午5│中山路2 段達│二支啟動戊○○所│LEG-159號重型機 │處有期徒刑│
│  │時許    │生路        │有之車號LEG-159 │車（業已發還予陳│肆月。（刑│
│  │        │            │號重型機車行竊。│彥倫）          │法第三百二│
│  │        │            │                │                │十條第一項│
│  │        │            │                │                │），扣案之│
│  │        │            │                │                │鑰匙二支，│
│  │        │            │                │                │均沒收。  │
└─┴────┴──────┴────────┴────────┴─────┘
附表二：
┌─┬────┬──────┬────────┬────────┬─────┐
│編│犯罪時間│  犯罪地點  │    行搶方式    │    所得財物    │主文罪名及│
│號│        │            │                │                │宣告刑（所│
│  │        │            │                │                │犯法條）  │
├─┼────┼──────┼────────┼────────┼─────┤
│１│95年9 月│新竹縣湖口鄉│騎乘所竊得之如附│米白色皮包1 個，│意圖為自己│
│  │24日晚上│中央街2號旁 │表一編號一之HPX-│內含聲寶牌 K800I│不法之所有│
│  │9時30分 │            │372號重機車，於 │行動電話1 支、誠│，搶奪他人│
│  │許      │            │前開時、地搶奪林│泰商業銀行、新竹│之動產，累│
│  │        │            │郁潔所有之米白色│國際商業銀行信用│犯，處有期│
│  │        │            │皮包一只        │卡各1 張、郵局金│徒刑拾月。│
│  │        │            │                │融卡1 張、身分證│（刑法第32│
│  │        │            │                │、駕照各1張及現 │5條第1項）│
│  │        │            │                │金3,000元等物（ │          │
│  │        │            │                │現金花用殆盡，其│          │
│  │        │            │                │餘物品證件均丟棄│          │
│  │        │            │                │在新竹縣湖口鄉德│          │
│  │        │            │                │盛村往十八鄰之路│          │
│  │        │            │                │旁水溝內）      │          │
├─┼────┼──────┼────────┼────────┼─────┤
│２│95年10月│新竹縣新豐鄉│騎乘所竊得之如附│咖啡色皮包1 個，│意圖為自己│
│  │5日下午3│文昌街95號對│表一編號二之HMI-│內含現金21,000元│不法之所有│
│  │時40分許│面          │559號重機車，於 │、身分證、駕照、│，搶奪他人│
│  │        │            │前開時、地搶奪吳│健保卡各1張等物 │之動產，累│
│  │        │            │美燕所有之咖啡色│（現金花用殆盡，│犯，處有期│
│  │        │            │皮包一只        │其餘物品證件均丟│徒刑拾月。│
│  │        │            │                │棄在新竹縣湖口鄉│（刑法第32│
│  │        │            │                │德盛村往十八鄰之│5條第1項）│
│  │        │            │                │路旁水溝內）    │          │
├─┼────┼──────┼────────┼────────┼─────┤
│３│95年10月│新竹縣湖口鄉│騎乘所竊得之如附│黑色皮包1個，內 │意圖為自己│
│  │9日下午3│忠孝路仁慈醫│表一編號二之HMI-│含現金2,740元、2│不法之所有│
│  │時35分許│院旁        │559號重機車，於 │枝原子筆等物（現│，搶奪他人│
│  │        │            │前開時、地搶奪盤│金花用殆盡，其餘│之動產，累│
│  │        │            │春妹所有之黑色皮│物品證件均丟棄在│犯，處有期│
│  │        │            │包一只          │新竹縣湖口鄉德盛│徒刑拾月。│
│  │        │            │                │村往十八鄰之路旁│（刑法第32│
│  │        │            │                │水溝內）        │5條第1項）│
├─┼────┼──────┼────────┼────────┼─────┤
│４│95年10月│新竹縣湖口鄉│騎乘所竊得之如附│黑色皮包1個，內 │意圖為自己│
│  │9日晚上9│中正路與民生│表一編號三之LEG-│現金300元、台新 │不法之所有│
│  │時20分許│街口        │159號重機車，於 │商業銀行、中國信│，搶奪他人│
│  │        │            │前開時、地搶奪劉│託商業銀行、華南│之動產，累│
│  │        │            │美玲所有之黑色皮│銀行、富邦商業銀│犯，處有期│
│  │        │            │包一只          │行、中國國際商業│徒刑拾月。│
│  │        │            │                │銀行、慶豐銀行及│（刑法第32│
│  │        │            │                │新竹商業銀行之信│5條第1項）│
│  │        │            │                │用卡、郵局提款卡│          │
│  │        │            │                │、行照、健保卡各│          │
│  │        │            │                │一張等物（現金花│          │
│  │        │            │                │用殆盡，其餘物品│          │
│  │        │            │                │證件均丟棄在新竹│          │
│  │        │            │                │縣湖口鄉德盛村往│          │
│  │        │            │                │十八鄰之路旁水溝│          │
│  │        │            │                │內）            │          │
├─┼────┼──────┼────────┼────────┼─────┤
│５│95年10月│新竹縣湖口鄉│騎乘所竊得之如附│皮包1 個，內現金│意圖為自己│
│  │10日上午│中正路與中央│表一編號三之LEG-│1,000 元、郵局提│不法之所有│
│  │6時40分 │街口        │159號重機車，於 │款卡1 張、萬泰商│，搶奪他人│
│  │許      │            │前開時、地搶奪陳│業銀行提款卡2 張│之動產，累│
│  │        │            │素玲所有之皮包一│、台灣中小企業銀│犯，處有期│
│  │        │            │只              │行提款卡1 張、健│徒刑拾月。│
│  │        │            │                │保卡各1張等物（ │（刑法第32│
│  │        │            │                │現金花用殆盡，其│5條第1項）│
│  │        │            │                │餘物品證件均丟棄│          │
│  │        │            │                │在新竹縣湖口鄉德│          │
│  │        │            │                │盛村往十八鄰之路│          │
│  │        │            │                │旁水溝內）      │          │
│  │        │            │                │                │          │
├─┼────┼──────┼────────┼────────┼─────┤
│６│95年10月│新竹縣湖口鄉│騎乘所竊得之如附│小皮包1個，內現 │意圖為自己│
│  │10日上午│達生路與中和│表一編號三之LEG-│金4，000元、身分│不法之所有│
│  │9時40分 │街口        │159號重機車，於 │證及健保卡各1張 │，搶奪他人│
│  │許      │            │前開時、地搶奪魏│等物（現金花用殆│之動產，累│
│  │        │            │玉燕所有之小皮包│盡，其餘物品證件│犯，處有期│
│  │        │            │一只            │均丟棄在新竹縣湖│徒刑拾月。│
│  │        │            │                │口鄉德盛村往十八│（刑法第32│
│  │        │            │                │鄰之路旁水溝內）│5條第1項）│
└─┴────┴──────┴────────┴────────┴─────┘


司法院資訊處製作；財團法人民間司法改革基金會備份。
